臺灣桃園地方法院刑事判決           100年度審訴字第1313號
公  訴  人  臺灣桃園地方法院檢察署檢察官
被      告  黃玉成
上列被告因違反毒品危害防制條例案件，經檢察官提起公訴（10
0 年度毒偵字第1480號），被告於準備程序進行中，就被訴事實
為有罪之陳述，經本院告知簡式審判程序意旨，並聽取當事人之
意見後，本院合議庭裁定依簡式審判程序審理，判決如下：
    主  文
黃玉成施用第一級毒品，累犯，處有期徒刑拾月，扣案之第一級
毒品海洛因壹包含袋（驗餘毛重零點貳陸玖貳公克）沒收銷燬之
；又施用第二級毒品，累犯，處有期徒刑月，扣案之第二級毒
品甲基安非他命壹包含袋（驗餘毛重壹點零伍陸公克）沒收銷
燬之；應執行有期徒刑拾壹月，扣案之第一級毒品海洛因壹包含
袋（驗餘毛重零點貳陸玖貳公克）及第二級毒品甲基安非他命壹
包含袋（驗餘毛重壹點零伍陸公克）均沒收銷燬之。
    事實及理由
一、犯罪事實：
    黃玉成前於民國90年間因施用毒品案件，經本院以90年度毒
    聲字第2095號裁定送觀察、勒戒後，因無繼續施用毒品傾向
    ，於90年9 月26日執行完畢釋放出所，並經臺灣桃園地方法
    院檢察署檢察官以90年度毒偵字第1483號為不起訴處分確定
    ；復於上開觀察、勒戒執行完畢釋放後5 年內之於92年間因
    施用毒品案件，經本院以92年度毒聲字第3331號裁定送觀察
    、勒戒後，嗣因毒品危害防制條例修正，而於93年4 月16日
    釋放出所，刑責部分則經本院以93年度訴字第1249號判決判
    處有期徒刑7 月確定並經執行完畢；又於93年間因恐嚇取財
    案件，經本院以96年度簡字第15號判決判處有期徒刑5 月，
    上訴後，經本院以96年度簡上字第242 號判決駁回上訴確定
    ；另於95、96年間，分別因施用第一級毒品、施用第一級毒
    品及竊盜案件，經本院以95年度訴字第2449號、96年度訴字
    第241 號及96年度桃簡字第454 號判決，各判處有期徒刑8
    月、9 月及4 月確定，並經本院以96年度聲減字第3936號裁
    定各減其宣告刑二分之一，暨定其應執行之刑為有期徒刑10
    月確定，嗣再經本院以97年度聲減字第185 號裁定就前開恐
    嚇取財罪部分減刑二分之一，併與業經減刑之末3 罪刑更定
    其應執行刑為有期徒刑1 年確定；上開各罪刑部分經入監執
    行、部分經易科罰金後，於97年6 月6 日執行完畢（於本案
    構成累犯）。詎其仍不知悔改，復基於施用第一級毒品之犯
    意，於100 年3 月15日某時，在桃園縣中壢市某路邊，以針
    筒注射之方式，施用第一級毒品海洛因1 次；另基於施用第
    二級毒品之犯意，於100 年3 月15日某時，在桃園縣中壢市
    ○路邊，以玻璃球燒烤之方式，施用第二級毒品甲基安非他
    命1 次。嗣於100 年3 月16日22時40分許，在桃園縣中壢市
    ○○路與普光街口，為警發現其形跡可疑而上前盤查而查獲
    ，並扣得其所有而供己施用之第一級毒品海洛因1 包（驗前
    毛重0.28公克，因鑑驗使用費失0.0108公克，驗餘毛重0.26
    92公克，含與毒品無法析離之包裝袋1 個）、第二級毒品甲
    基安非他命1 包（驗前毛重1.05公克，因鑑驗使用費失0.01
    44公克，驗餘毛重1.0356公克，含與毒品無法析離之包裝袋
    1 個），並經採集其尿液送驗後，呈鴉片類及甲基安非他命
    陽性反應，始悉上情。
二、證據名稱：
  (一)被告黃玉成本院審理中之自白。
  (二)桃園縣政府警察局平鎮分局被採尿人尿液暨毒品真實姓名
    與編號對照表、台灣檢驗科技股份有限公司濫用藥物檢驗報
    告（尿液部分）。
  (三)搜索同意書、桃園縣政府警察局平鎮分局搜索扣押筆錄、
    扣押物品目錄表各1 份、台灣檢驗科技股份有限公司濫用藥
    物檢驗報告（毒品部分）2 份及扣案之第一級毒品海洛因1
    包（驗前毛重0.28公克，因鑑驗使用費失0.0108公克，驗餘
    毛重0.2692公克，含與毒品無法析離之包裝袋1 個）、第二
    級毒品甲基安非他命1 包（驗前毛重1.05公克，因鑑驗使用
    費失0.0144公克，驗餘毛重1.0356公克，含與毒品無法析離
    之包裝袋1 個）。
  (四)臺灣高等法院被告前案紀錄表1 份。
三、附記事項：
    扣案之第一級毒品海洛因1 包及第二級毒品甲基安非他命1
    包，其中包裝袋部分，依現行檢驗方式乃以刮除方式為之，
    包裝袋上仍會摻殘若干毒品無法分離，應一體視為毒品之部
    分，依毒品危害防制條例第18條第1 項前段規定，宣告沒收
    銷燬之。至鑑驗費失之毒品部分，既已滅失，爰不另為沒收
    銷燬之宣告。
四、應適用之法條：
    刑事訴訟法第273 條之1 第1 項、第299 條第1 項前段、第
    310 條之2 、第454 條第1 項，毒品危害防制條例第10條第
    1 項、第2 項、第18條第1 項前段，刑法第11條、第47條第
    1 項、第51條第5 款。
五、如不服本件判決，得自收受判決送達之日起10日內，向本院
    提出上訴書狀，上訴於第二審法院。
本案經檢察官簡方毅到庭執行職務。
中    華    民    國    100   年     9    月    2     日
                        刑事庭    法  官  潘怡華
以上正本證明與原本無異。
如不服本判決，應於判決送達後10日內向本院提出上訴狀（應附
繕本），其未敘述上訴理由者，應於上訴期間屆滿後20日內補提
理由書狀於本院，上訴於臺灣高等法院。
                                  書記官  戴育萍
中    華    民    國    100   年     9    月    2     日
附錄本案論罪科刑法條：
毒品危害防制條例第10條
施用第一級毒品者，處6 月以上 5 年以下有期徒刑。
施用第二級毒品者，處3 年以下有期徒刑。